【裁判字號】    92,易,2853
【裁判日期】    921215
【裁判案由】    違反保護令
【裁判全文】
臺灣臺中地方法院刑事判決                        九十二年度易字第二八五三號
    公  訴  人  臺灣臺中地方法院檢察署檢察官
    被      告  甲○○
右列被告因家庭暴力防治法之違反保護令等案件，經檢察官聲請簡易判決處刑（九十
二年度偵字第一四九一九號），經本院臺中簡易庭認不得逕以簡易判決處刑，移由本
院刑事庭改依通常程序審理後，判決如左：
    主  文
本件免訴。
    理  由
一、公訴意旨略以：被告甲○○係李廖秀蝦之配偶，二人間具有家庭暴力防治法第三
    條第一款所定之家庭成員關係。甲○○曾於民國（下同）九十一年十一月二十九
    日經臺灣臺中地方法院依家庭暴力防治法第十三條規定，以九十一年度暫家護字
    第七四二號民事通常保護令裁定令其不得對李廖秀蝦實施身體或精神上不法之侵
    害行為、不得對李廖秀蝦直接或間接為騷擾行為，並應最少遠離臺中縣太平市○
    ○里○○路○段一八０號李廖秀蝦住處至少一百公尺。詎甲○○竟基於違反保護
    令之概括犯意，於九十二年五月二十八日十八時許，在臺中縣太平市○○里○○
    路○段一八０號住處，因與李廖秀蝦與鄰居聊天竟引起甲○○之不悅，其竟違反
    法院所為前述裁定，基於傷害犯意，毆打李廖秀蝦，致李廖秀蝦受有左側前臂三
    Ｘ七公分擦傷及前胸壁多處挫傷之傷害，並對李廖秀蝦恐稱：「我把錢花完就要
    回來殺死妳」等語，使李廖秀蝦心生畏懼，致生危害於安全；甲○○又承前概括
    犯意，於九十二年六月十七日晚上，在上開住處喝酒，見李廖秀蝦要外出而不悅
    ，即在住處摔砸酒瓶，並毀損住處之水龍頭，又在住處二樓房內燒毀李廖秀蝦之
    衣服一件，而違反臺灣臺中地方法院所為之上開民事通常保護令，並足以生損害
    於李廖秀蝦。因認被告甲○○涉犯違反家庭暴力防治法第五十條第一、二、四款
    之違反保護令罪嫌、刑法第二百七十七條第一項之傷害罪嫌、第三百零五條之恐
    嚇危害安全罪嫌及第三百五十四條之毀損罪嫌。
二、按案件已經判決確定者，應諭知免訴之判決，並得不經言詞辯論為之，刑事訴訟
    法第三百零二條第一款、第三百零七條分別定有明文。再按案件曾經判決確定者
    ，應為免訴之判決，係以同一案件，已經法院為實體上之確定判決，被告應否受
    刑事制裁，既因前次判決而確定，不能更為其他有罪或無罪之實體上裁判。此項
    原則，關於實質上一罪或裁判上一罪（如刑法第五十五條及第五十六條之犯罪）
    ，其一部事實已經判決確定者，對於構成一罪之其他部分，固亦均應適用，但此
    種情形，係因審判不可分之關係，在審理事實之法院，對於全部犯罪事實，本應
    予以審判，故其確定判決之既判力，亦自應及於全部之犯罪事實，最高法院三十
    二年上字第二五七八號判例可資參照。
三、經查，被告甲○○前於九十二年七月一日二十一時四十分許，至臺中縣太平市○
    ○路○段一八０號李廖秀蝦住處，對李廖秀蝦罵稱：「吃飽飯了，要出去給人家
    幹」等語，違反本院九十一年度家護字第七四二號九十一年十一月二十九日裁定
    令其不得對李廖秀蝦實施身體或精神上不法侵害之行為，不得直接或間接對於李
    廖秀蝦為騷擾行為，及甲○○應遠離李廖秀蝦住居所至少一百公尺之民事通常保
    護令，而犯家庭暴力防治法第五十條第二款之違反保護令罪之犯行，業經本院於
    九十二年七月二十四日以九十二年度中簡字第一五七０號刑事判決判處拘役三十
    日，於同年八月二十六日確定，現執行中等情，有臺灣臺中地方法院檢察署刑案
    資料查註紀錄表、臺灣高等法院被告全國前案紀錄表在卷、本院九十二年度中簡
    字第一五七０號判決在卷可佐。
四、又查，本案檢察官起訴之犯罪事實（即如理由一所載），被告毆打李廖秀蝦之所
    為，係犯家庭暴力防治法第五十條第一、二、四款之違反保護令罪及傷害罪；被
    告恐嚇李廖秀蝦之所為，係犯家庭暴力防治法第五十條第二、四款之違反保護令
    罪及恐嚇危害安全罪；被告砸酒瓶、毀損水龍頭及燒毀衣服之所為，係犯家庭暴
    力防治法第五十條第一、二、四款之違反保護令罪及毀損罪。又多次違反保護令
    罪與傷害、恐嚇、毀損罪間，係一行為觸犯數罪名，為想像競合，從一重論以違
    反保護令罪處斷；再被告多次違反保護令犯行，時間緊接，所犯構成要件相同，
    顯係基於概括犯意反覆為之，為連續犯，從一重論以一違反保護令罪。是本案檢
    察官起訴之犯行（即如理由一所載），與被告前開本院九十二年度中簡字第一五
    七０號案件之犯行（即如理由三所載），二者犯罪事實均係被告違反保護令犯行
    ，二案件之犯行相隔僅十三日，時間緊接，所犯違反保護令犯行部分構成要件相
    同，顯係基於概括犯意反覆為之，有連續犯之裁判上一罪關係，另本案件起訴之
    傷害、恐嚇、毀損犯行，又與違反保護令犯行有想像競合之關係，是上開本院九
    十二年度中簡字第一五七０號刑事簡易判決案件，與本件公訴案件之違反保護令
    犯行、傷害、恐嚇、毀損犯行部分均因連續犯之裁判上一罪關係，係屬同一案件
    。被告前開本院九十二年度中簡字第一五七０號案件既已於九十二年八月二十六
    日判決確定，即同一案件曾經實體判決確定，本案不經言詞辯論，爰依法為免訴
    之諭知。
據上論斷，依刑事訴訟法第四百五十二條、第三百零七條、第三百零二條第一款，判
決如主文。
中      華      民      國    九十二    年    十二    月    十五    日
                                        臺灣臺中地方法院刑事第十庭
                                            審判長法  官  郭  瑞  祥
                                                  法  官  江  奇  峰
                                                  法  官  黃  家  慧
右正本證明與原本無異。
如不服本判決，應於送達後十日內向本院提出上訴狀(須附繕本)，上訴於台灣高等
法院台中分院。
                                                  書記官
中      華      民      國    九十二    年    十二    月    十五    日


司法院資訊處製作；財團法人民間司法改革基金會備份。
